# 求助陈版：权益法核算，被投资单位计提的专项储备，怎么核算？

提问人：ldm520 时间：2019-02-18 11:07:05
权益法核算，被投资单位计提的专项储备增加，如果把专项储备认定为一项负债，是不是权益法核算时不需要进行处理，还是需要需要做核算，如果做核算，分录是：
借：长期股权投资-其他调整 贷：投资收益？

回答人：chenyiwei
权益法核算中，应将专项储备的增减变动作为 “被投资单位除净损益、其他综合收益和利润分配以外所有者权益的其他变动”，按照本企业的持股比例计算应享有的份额，借记或贷记 “长期股权投资——其他权益变动”，相应贷记或借记 “资本公积——其他资本公积”。